臺灣板橋地方法院刑事判決　　　　　　100年度簡上字第307號
上　訴　人
即　被　告　高葉連英
上列上訴人即被告因賭博案件，不服本院100 年度簡字第1255號
中華民國100 年3 月25日第一審判決（聲請簡易處刑案號：臺灣
板橋地方法院檢察署100 年度速偵字第594 號），提起上訴，本
院管轄之第二審合議庭判決如下：
    主  文
上訴駁回。
    事  實
一、高葉連英基於在公眾得出入場所賭博、意圖營利供給賭博場
    所及聚眾賭博之犯意，自民國99年7 月某日起，提供其位於
    新北市○○區○○街172 號3 樓之住處為賭博場所，聚集不
    特定多數人，以電話聯絡或現場下注簽選號碼之方式，參與
    香港六合彩賭博，其賭法分為「二星」及「三星」2 種方式
    ，每注賭金為新臺幣（下同）80元，核對香港六合彩每星期
    二、四、六開獎號碼決定輸贏，凡對中號碼者，「二星」可
    得彩金5,600 元，「三星」可得彩金56,000元，如未簽中，
    則押注賭金全歸高葉連英贏得。嗣於100 年1 月25日20時25
    分許，為警在上址當場查獲，經其同意搜索後，扣得其所有
    供賭博所用之計算機1 台、原子筆1 支、六合彩開獎單1 張
    、簽注單14張及室內電話1 台等物。
二、案經新北市政府警察局三重分局報告臺灣板橋地方法院檢察
    署檢察官偵查後聲請簡易判決處刑。
    理  由
壹、程序方面
一、按被告之自白，非出於強暴、脅迫、利誘、詐欺、疲勞訊問
    、違法羈押或其他不正之方法，且與事實相符者，得為證據
    ，刑事訴訟法第156 條第1 項定有明文。被告高葉連英雖辯
    稱：其出生於28年，斯時生活困苦，沒錢讀書，故目不識丁
    ，其警詢筆錄係警員自問自答後，再強迫其簽名捺印，該警
    詢自白依法不得作為證據云云，惟經本院勘驗被告之警詢錄
    音內容，其筆錄之記載與錄音內容並無不符，且被告對警員
    之詢問，係透過一問一答之方式，由警員製作筆錄完成，有
    勘驗筆錄在卷可佐。再證人即新北市政府警察局三重分局警
    員林政翰於本院審理時具結證稱：被告之警詢筆錄係伊製作
    ，不是伊自問自答，是由伊問、被告回答，筆錄內容均實在
    ，係依被告的自由意志陳述而記載，並無逼迫被告如何回答
    等語（見本院審判筆錄第4 頁）。又被告於100 年1 月25日
    警詢結束後，旋於當日解送檢察官偵訊，經檢察官詢以涉案
    情節，被告就其於何時開始提供住處為簽賭場所及如何與賭
    客簽賭等情所為之供述內容，均核與其於警詢所供述內容一
    致，而經營六合彩賭博乃犯罪行為，此為一般人所週知之事
    實，被告為智識健全之正常成年人，對自承賭博犯行之後果
    ，理應知之甚詳，倘被告確屬無辜清白，理當於檢察官訊問
    時極力否認辯駁，以免無端遭受追訴，始合常理，何須於偵
    訊時再度坦承其所未為之賭博犯行，並明白供述如何與賭客
    簽賭之情，此顯與常情有違，亦殊難想像。綜上所述，堪認
    被告於警詢時所為不利於己之陳述，非出於不正之方法取得
    ，而係出於自由意志所為，且與事實相符（詳如下述），依
    上揭說明，自有證據能力。
二、被告復指摘本件警方搜索不合法云云，然本件警方係因民眾
    檢舉得悉被告住處有簽賭六合彩情事，乃前往該址查明是否
    有賭博情形，嗣警員到達現場後，有撥打檢舉人電話確認，
    檢舉人稱是3 樓的1 間陵聖宮，警員便上樓，由小隊長按門
    鈴後被告出來，警員表明身分及來意，被告遂同意讓警員進
    入，並同意讓警員搜索，因而扣得被告接受賭客下注之計算
    機1 台、原子筆1 支、六合彩開獎單1 張、簽注單14張及室
    內電話1 台等物，旋將被告移送偵辦等情，業據證人林政翰
    於本院審理時到庭結證無訛（見本院審判筆錄第3 至4 頁）
    ，且有自願受搜索同意書、新北市政府警察局三重分局搜索
    扣押筆錄、扣押物品目錄表各1 份及現場照片8 張附卷可稽
    （見偵查卷第8 至12頁、第20頁），堪認本件警方確係依照
    法定程序實施搜索，並查扣事實欄所載之簽注單等物，殊難
    認其間有搜索不合法或無故侵入住宅之情事，再參諸警方將
    本案移送偵辦後，被告於警詢時及偵查中完全未就警方違法
    搜索或無故侵入住宅之事提及任何隻字片語，益見被告就此
    部分所為辯解純屬事後圖卸推托之詞，要無足採，本院因認
    本件警方查扣之簽注單等物均具有證據能力，並得作為認定
    本案犯罪事實之基礎。
三、至現場照片8 張，均非供述證據，無傳聞法則之適用，與本
    案待證事實具有關聯性，且無證據證明係違法取得之物，亦
    得採為證據。
貳、實體方面
一、訊據被告高葉連英矢口否認有何賭博之犯行，辯稱：扣案物
    品均與賭博無關，其中所謂簽單係伊在家無聊隨便書寫，非
    用以簽注之簽單；又伊沒有在住處經營六合彩賭博，伊之住
    處乃私人住宅，並非公共場所或公眾得任意出入之場所，並
    無適用刑法第266 條第1 項前段之餘地；且傳統經營港式六
    合彩賭博之方式，均係以電話、傳真機下注，殊無賭客可任
    意前往組頭處下注簽賭之參與方式，電話下注時僅係賭博之
    前置作業程序，尚未有輸贏，依法應不成立賭博罪云云。惟
    查：
（一）上開犯罪事實，業據被告於警詢及偵訊時均坦承不諱，核
      與證人即新北市政府警察局三重分局警員林政翰於本院審
      理時具結證述之查獲本案經過情節相符，並有搜索扣押筆
      錄、扣押物品目錄表、自願受搜索同意書各1 份及現場照
      片8 張存卷可憑，復有被告所有之計算機1 台、原子筆1
      支、六合彩開獎單1 張、簽注單14張及室內電話1 台扣案
      可佐，堪認被告上開自白與事實相符。
（二）被告雖辯稱：簽單為其在家無聊隨便書寫云云，然觀諸扣
      案之簽注單14張，其上書寫之數字最小為01，最大為49，
      且簽注單上均有計算牌支之記載，並非僅為單純數字之紀
      錄；又觀之扣案之六合彩開獎單，該單上有「港號49、特
      別號、星期二四六」等記載，且期間自98年11月3 日星期
      二起至100 年1 月11日星期二止，每期均為1 至49個號碼
      中選出6 個中獎號碼之名單，確核與六合彩開獎及簽賭常
      情相符。從而，被告辯稱扣案簽單係其隨便書寫云云，要
      與事實不符，不足採信。
（三）被告另辯稱：伊並無聚集不特定人至住處賭博，且電話下
      注不構成賭博罪云云。惟按刑法圖利供給賭博場所之罪，
      本不以其場所為公眾得出入者為要件，其所謂之「賭博場
      所」，只要有一定之所在可供人賭博財物即可，非謂須有
      可供人前往之一定空間之場地始足為之；且以現今科技之
      精進，電話、傳真、網路均可為傳達賭博訊息之工具，例
      如主觀上有營利意圖而提供網址供人賭博財物者，亦屬提
      供賭博場所之一種；而以傳真或電話之方式簽注號碼而賭
      博財物，與親自到場簽注而賭博財物，僅係行為方式之差
      異，並不影響其為犯罪之非難性（最高法院93年度台非字
      第214 號判決要旨可資參照）。而「聚眾賭博」係指聚集
      不特定人參與賭博之行為，且縱未於現實上同一空間內同
      時糾集多數人於同一處所，而係聚集眾人之財物進行賭博
      者亦屬之（司法院院字第1536號解釋要旨供參），是例如
      組頭以電話之方式供人簽賭之行為，即屬聚眾賭博。又被
      告提供其住處經營六合彩賭博，不特定多數人均可自由出
      入簽賭，是該住宅已失其私密性，實際已成公眾得出入之
      場所，自應認係屬於公眾得出入之場所（司法院廳刑一字
      第284 號刑事法律問題座談會研究意見參照）。從而，被
      告既係提供自己住處，供不特定多數人以電話聯絡或親自
      到場等方式簽注，如未簽中則賭金歸被告所有，業如前述
      ，則其所為業已該當刑法第266 條之賭博罪及同法第268
      條之意圖營利供給賭博場所及聚眾賭博罪之構成要件，甚
      為明灼。
（四）綜上所述，被告之辯解均不足採。從而，本案事證明確，
      被告上開犯行洵堪認定，應予依法論科。
二、核被告所為，係犯刑法第266 條第1 項之在公眾得出入之場
    所賭博罪、同法第268 條前段之意圖營利供給賭博場所罪及
    同條後段之意圖營利聚眾賭博罪。被告自99年7 月某日起至
    100 年1 月25日20時25分許為警查獲時止，反覆密接提供同
    一賭博場所以聚集不特定賭客賭博財物，並利用賭客之劣勢
    中獎機率從中博取利益，顯見在主觀上具有同一營利之意圖
    甚明，是被告賭博、提供賭博場所、聚眾賭博等行為，本質
    上均分別具有反覆、延續性行為之特徵，於刑法評價上，足
    認皆係集合多數犯罪行為而成立之獨立犯罪型態之集合犯，
    同為包括一罪，應分別僅成立一罪。又被告以1 行為觸犯上
    開3 罪名，為想像競合犯，應依刑法第55條之規定，從情節
    較重之意圖營利聚眾賭博罪處斷。
三、原審以被告事證明確，並審酌被告為牟不法利益為本案犯行
    ，助長投機風氣，有害社會善良風俗，實有可議，惟念其犯
    後坦承犯行，且無前科，有臺灣高等法院被告前案紀錄表1
    份在卷可稽，兼衡其犯罪之動機、目的、手段、生活狀況、
    智識程度等一切情狀，量處被告有期徒刑2 月，並諭知易科
    罰金之折算標準，復敘明扣案之計算機1 台、原子筆1 支、
    六合彩開獎單1 張、簽注單14張及室內電話1 台，均係被告
    所有供本案犯罪所用之物，業據其供明在卷，爰依刑法第38
    條第1 項第2 款之規定，宣告沒收之。認事用法均無違誤，
    量刑亦屬妥適。被告以警詢筆錄製作過程及搜索程序不合法
    ，其並無聚集不特定人至住處賭博，扣案物均與賭博無關，
    簽單係其在家無聊隨便書寫云云提起上訴，惟被告確有於前
    揭時、地賭博、意圖營利供給賭博場所及聚眾賭博等情，業
    經認定如前，是被告上開所辯，委無可採。綜上各情，本院
    認原審認事用法，並無不合，量刑亦妥適，被告上訴意旨，
    指摘原判決認事用法不當云云，為無理由，應予駁回。
據上論斷，應依刑事訴訟法第455 條之1 第1 項、第3 項、第36
8 條，判決如主文。
本案經檢察官楊景舜到庭執行職務。
中    華    民    國   100    年    8     月    5     日
                  刑事第十四庭  審判長法  官  吳幸娥
                                      法  官  傅明華
                                      法  官  廖欣儀
以上正本證明與原本無異。
不得上訴。
                                      書記官  顏偉林
中    華    民    國   100    年    8     月    5     日
附錄本案論罪科刑法條全文：
中華民國刑法第266條
（普通賭博罪與沒收物）
在公共場所或公眾得出入之場所賭博財物者，處1 千元以下罰金
。但以供人暫時娛樂之物為賭者，不在此限。
當場賭博之器具與在賭檯或兌換籌碼處之財物，不問屬於犯人與
否，沒收之。
中華民國刑法第268條
（圖利供給賭場或聚眾賭博罪）
意圖營利，供給賭博場所或聚眾賭博者，處3 年以下有期徒刑，
得併科3 千元以下罰金。